---
title: "Crime Data Analysis"
author: "Ju & Tim"
date: today
format: html
---

# Crime Data Analysis

## 1. Definition/Formulierung der Fragestellung

-   Welche Klassen von Straftaten werden wie häufig begangen?
-   Welche Stadtteile sind besonders betroffen?
-   Welche Stadtteile haben besonders viele Straftaten mit Gang Einfluss?
-   Welche Bevölkerungsgruppe ist am meisten gefährdet? (Abhängig von Alter, Geschlecht, Abstammung)
-   Gibt es besonders Gefährliche Arten von Orten (\[Premise Desc\])
-   Welche Arten von Waffen wird am meisten genutzt?
-   Wie viel Prozent haben zu Verhaftungen (und welcher Art) geführt?
-   Gibt es zeitliche Rahmen in denen mehr oder weniger Verbrechen geschehen?
-   Wie effektiv ist die LAPD bei der Aufklärung verschiedener Arten von Straftaten?
-   Welche Straftaten werden häufig am Anfang/Ende des Monats begangen? --\> Gehalt auszahlung Diebstahl usw.?
-   Wie hat sich die Kriminalität über die 3 Jahre verändert?
-   Wie häufig werden welche Bevölkerungsgruppen angezeigt / vgl zu wie viele Leute welcher Bevölkerungsgruppe wohnen dort?

## Was erwarten wir?

-   Anfang/Ende des Monats mehr Diebstahl/Raub? --\> Gehalt auszahlung Diebstahl usw.?

## 2. Laden der Daten

::: {.callout-note icon="false"}
## Aufgabenstellung (10 Pkt.)

Laden Sie die Daten in die R-Sitzung und verschaffen Sie sich einen ersten Überblick

-   Welche Typen sind enthalten?

-   Ist sichergestellt, dass alle Daten den richtigen Typ haben?

-   Haben die Daten irgendwelche "Seltsamkeiten" mit denen Sie umgehen müssen, wie z.B. anders codierte `NA`'s, mehrere Tabellen, ... etc.

-   Je nach Datensatz können Sie die Daten auch in eine Datenbank laden und dann auf diese in R zugreifen.

Beschreiben Sie, was Sie tun müssen, bevor Sie die Daten im nächsten Abschnitt aufbereiten und bearbeiten können!
:::

```{r}
# Laden der Daten
library(readr) 
crimes.df <- read_csv('Crime_Data_from_2020_to_Present.csv') 
crimes.df
```

## 3. Transformation & Bearbeitung

::: {.callout-note icon="false"}
## Aufgabenstellung (15 Pkt.)

-   Umcodierung von Daten, z.B. numerisch in kategorial

-   Subsetting der Daten

-   Joining von Datentabellen - falls nötig. Welcher Join ist notwendig? Warum?

-   Übersicht der transformierten Daten. Sie können hierzu Hilfsmittel wie `glimpse()`, `skim()` und `head()` benutzen, um Ihre Erläuterungen zu veranschaulichen.

Sind die sich ergebenden Daten so, wie Sie es erwartet haben? Warum oder warum nicht?
:::

```{r}
library(tidyr)

mocodes.df.dirty <- read_delim("MO_CODES_Numerical_20191119.txt",
                 delim = "\\s+",
                 col_names = c("CodeBeschreibung"),
                 trim_ws = TRUE)

mocodes.df <- mocodes.df.dirty %>%
  separate(CodeBeschreibung,
           into = c("Code", "Beschreibung"),
           sep = "(?<=[0-9])\\s+",
           extra = "merge")

head(mocodes.df)
```

```{r}
crimes.df <- crimes.df[-24] # Crm Cd 4 is only NA
```

```{r}
crimes.df
```

## 4. Geeignete Visualisierung und Aggregation der Daten

::: {.callout-note icon="false"}
## Aufgabenstellung (15 Pkt.)

Fassen Sie die Daten in einer geeigenten Form zur Beantwortung Ihrer formulierten Fragestellung zusammen. Ziehen Sie auch geeignete Visualisierungen der transformierten und/oder aggregierten Daten heran, um Ihre Aussagen entsprechend zu untermauern oder zu veranschaulichen.

Hier könne Sie auch geeignete statistische Verfahren bzw. Modellierungen nutzen, falls diese Ihnen bezüglich Ihrer Fragestellung weiterhelfen.
:::

## 5. Zusammenfassung und Schlussfolgerung

::: {.callout-note icon="false"}
## Aufgabenstellung (10 Pkt.)

Fassen Sie hier Ihre Fragestellung und Ihre Erkenntnisse aus Ihrer Analyse zusammen.

Sind Ihre Erkenntnisse das, was Sie erwartet haben? Warum oder warum nicht?
:::

## Quellenverzeichnis
