---
title: "Crime Data Analysis"
author: "Ju & Tim"
date: today
format: html
---

# Crime Data Analysis

Data: <https://catalog.data.gov/dataset/crime-data-from-2020-to-present>

About Data: <https://data.lacity.org/Public-Safety/Crime-Data-from-2020-to-Present/2nrs-mtv8/about_data>

Anmerkung: Mögliche Ungenauigkeiten, da die Daten von Papier Akten übertragen wurden

OCC = Occurrence

## 0. Beschreibung des Datensatzes

Crime Data Datensatz aus Los Angeles, USA

Zeitraum: 2020-2024

Beinhaltet

-   Location

-   Modus Operandi

    -   zB Täterbeschreibung, ..

-   Zeitpunkt

-   Tatwaffen

-   Opferbeschreibung

    -   Geschlecht,

    -   Abstammung

    -   Alter

-   Tatbeschreibung (Kategorien)

-   Tatbestände (bis zu 4 -\> crime codes)

## 1. Definition/Formulierung der Fragestellung

::: {.callout-note icon="false"}
## Aufgabenstellung (10 Pkt.) X

Definieren Sie eine Sie interessierende bzw. interessante Fragestellung im Zusammenhang mit dem Datensatz:

-   Was interessiert Sie an dem Datensatz? X
-   Welche spezifische Fragestellung würden Sie gern mit Hilfe des Datensatzes beantworten? X
-   Was erwarten Sie, angesichts Ihrer Fragestellung, bezüglich des Datensatzes? X
:::

-   Welche Klassen von Straftaten werden wie häufig begangen?
    -   Anzahl Proportional zu Schweregrad
    -   Viele Diebstahle & andere Straftaten um Geld zu beschaffen
-   Welche Stadtteile sind besonders betroffen?
    -   Ärmere Stadtteile
    -   Stadtteile mit Gang Gebieten
-   Welche Stadtteile haben besonders viele Straftaten mit Gang Einfluss?
    -   Kenne mich zu schlecht in LA aus
    -   Nicht Downtown & Beverly Hills (wohlhabendere Gegenden)
-   Welche Bevölkerungsgruppe ist am meisten gefährdet? (Abhängig von Alter, Geschlecht, Abstammung)
    -   Junge Männer Schwarzer/Hispanischer Abstammung (weniger Wohlhaben + Gangs)
    -   Junge weiße Frauen bei Sexualstraftaten
-   Gibt es besonders Gefährliche Arten von Orten (\[Premise Desc\])
    -   Motels, Parking Lot, Street
    -   Internet aka. Cyberspace
-   Welche Arten von Waffen wird am meisten genutzt?
    -   Meistens nur unbewaffnet
    -   Recht viele Schusswaffen
-   Wie viel Prozent haben zu Verhaftungen (und welcher Art) geführt?
    -   Hoffentlich über 80%
-   Gibt es zeitliche Rahmen in denen mehr oder weniger Verbrechen geschehen?
    -   Am meisten am Abend/in der Nacht
    -   Anfang/Ende des Monats mehr Diebstahl/Raub? --\> Gehalt auszahlung Diebstahl usw.?
    -   Wochenenden -\> Party etc
    -   Sommer -\> Menschen drehen bei Hitze durch
    -   Dunkle Jahreszeiten -\> Schutz in der Dunkelheit
-   Wie effektiv ist die LAPD bei der Aufklärung verschiedener Arten von Straftaten?
    -   Straftaten mit direktem Opfer mehr (Zeugen vorhanden)
-   Welche Straftaten werden häufig am Anfang/Ende des Monats begangen?
    -   Gehalt auszahlung Diebstahl usw.?
-   Wie hat sich die Kriminalität über die 3 Jahre verändert?
    -   In Corona deutlich abgenommen, ansonsten zugenommen
-   Wie häufig werden welche Bevölkerungsgruppen angezeigt / vgl zu wie viele Leute welcher Bevölkerungsgruppe wohnen dort?
    -   Nicht in Datensatz glaube

## 2. Laden der Daten

::: {.callout-note icon="false"}
## Aufgabenstellung (10 Pkt.)

Laden Sie die Daten in die R-Sitzung und verschaffen Sie sich einen ersten Überblick

-   Welche Typen sind enthalten? X

-   Ist sichergestellt, dass alle Daten den richtigen Type haben? X

-   Haben die Daten irgendwelche "Seltsamkeiten" mit denen Sie umgehen müssen, wie z.B. anders codierte `NA`'s, mehrere Tabellen, ... etc. \#

-   Je nach Datensatz können Sie die Daten auch in eine Datenbank laden und dann auf diese in R zugreifen. X

Beschreiben Sie, was Sie tun müssen, bevor Sie die Daten im nächsten Abschnitt aufbereiten und bearbeiten können!
:::

```{r}
rm(list=ls())

# Laden der Daten
library(readr)
crimes.df.raw <- read_csv('Crime_Data_from_2020_to_Present.csv') 
head(crimes.df.raw)

# Welche Typen sind enthalten?
sapply(crimes.df.raw, class)
```

### Einlesen der Modus Operandi Codes

```{r}
library(tidyr)
library(dplyr)

mocodes.df.dirty <- read_delim("MO_CODES_Numerical_20191119.txt",
                 delim = "\\s+",
                 col_names = c("CodeBeschreibung"),
                 trim_ws = TRUE)

mocodes.df <- mocodes.df.dirty %>%
  separate(CodeBeschreibung,
           into = c("Code", "Beschreibung"),
           sep = "(?<=[0-9])\\s+",
           extra = "merge") %>%
  mutate(Code = as.integer(Code)) 
```

### Analyse Rohdaten

-   Modus Operandi –\> richtige Nummern zum zuordnen mit der Tabelle von MO-Codes

-   Datum Format

-   Es existieren NAs in manchen Spalten

-   Nummern als String –\> Nummern

In manchen Spalten befinden sich NAs, dazu gehören:

-   Weapon

-   Weapon Descd

-   Crime Codes –\> nicht alle Taten

### Überprüfung Aussagen der Metadaten:

-   Crm Cd should be the same as Crm Cd 1

    Crm Cd 1 sollte die gleichen Werte wie Crm Cd haben:

    |        |                                                       |
    |--------|-------------------------------------------------------|
    | Crm Cd | Indicates the crime committed. (Same as Crime Code 1) |

    Es gibt aber 1956 unterschiedliche Werte –\> todo analyse später

-   Part 1-2 Weg löschen ?!

-   Area = Area Name ?!

-   Premise Cd = Premise Desc ?!

-   Weapon Use Cd = Weapon Desc ?!

## 3. Transformation & Bearbeitung

::: {.callout-note icon="false"}
## Aufgabenstellung (15 Pkt.)

-   Umcodierung von Daten, z.B. numerisch in kategorial

-   Subsetting der Daten

-   Joining von Datentabellen - falls nötig. Welcher Join ist notwendig? Warum?

-   Übersicht der transformierten Daten. Sie können hierzu Hilfsmittel wie `glimpse()`, `skim()` und `head()` benutzen, um Ihre Erläuterungen zu veranschaulichen.

Sind die sich ergebenden Daten so, wie Sie es erwartet haben? Warum oder warum nicht?
:::

### Aufbereitung / Umcodierung

```{r}
# Aufbereitung der Liste mit Codes zur Zuordnung der Modus Operandi
codes_to_numeric <- function(x) {
  if (is.na(x)) {
    return(NA)
  } else {
    return(as.numeric(strsplit(x, " ")[[1]]))
  }
}

# Transformation der Daten zu sinnvollen Datentypen
crimes.df <- transform(crimes.df.raw,
    `Date Rptd` = as.Date(substr(`Date Rptd`, 1, 10), format = "%m/%d/%Y"),
    `DATE OCC` = as.Date(substr(`DATE OCC`, 1, 10), format = "%m/%d/%Y"),
    `TIME OCC` = as.integer(`TIME OCC`),
    `AREA` = as.integer(`AREA`),
    `Rpt Dist No` = as.integer(`Rpt Dist No`),
    `Crm Cd` = as.integer(`Crm Cd`),
    `Mocodes` = lapply(Mocodes, codes_to_numeric)
)
```

```{r}
crmCd.diff <- which(crimes.df["Crm Cd"] != crimes.df["Crm Cd 1"])
length(crmCd.diff)
```

```{r}
# Überprüfen, ob die Spalte nur NAs enthält
if (all(is.na(crimes.df[["Crm Cd 4"]]))) {
  crimes.df[["Crm Cd 4"]] <- NULL
}
```

```{r}
# Löschen von Part 1-2
# Todo Begründung
crimes.df[["Part 1-2"]] <- NULL
```

### Joining

-   MO & Tabelle

```{r}
library(purrr)

crimes.df.joined <- crimes.df %>% 
  mutate(`MoCd Desc` = map(Mocodes, ~ mocodes.df$Beschreibung[match(.x, mocodes.df$Code)])) %>%
  relocate(`MoCd Desc`, .after = `Mocodes`)

# Make Lists readable (comma seperated)
#crimes.df.joined %>%
#   mutate(
#     codes_str = map_chr(Mocodes, ~ paste(.x, collapse = ", ")),
#     meanings_str = map_chr(`MoCd Desc`, ~ paste(.x, collapse = ", "))
#   ) %>%
#   select(DR_NO, codes_str, meanings_str) %>%
#   View()
```

### Subsetting

-   Area

-   Geschlecht

-   Abstammung

-   Art des Crimes

### Übersicht des Dataframes

## Fazit - Transformation & Bearbeitung

## 4. Geeignete Visualisierung und Aggregation der Daten

::: {.callout-note icon="false"}
## Aufgabenstellung (15 Pkt.)

Fassen Sie die Daten in einer geeigenten Form zur Beantwortung Ihrer formulierten Fragestellung zusammen. Ziehen Sie auch geeignete Visualisierungen der transformierten und/oder aggregierten Daten heran, um Ihre Aussagen entsprechend zu untermauern oder zu veranschaulichen.

Hier könne Sie auch geeignete statistische Verfahren bzw. Modellierungen nutzen, falls diese Ihnen bezüglich Ihrer Fragestellung weiterhelfen.
:::

-   Welche Klassen von Straftaten werden wie häufig begangen?
    -   Anzahl Proportional zu Schweregrad
    -   Viele Diebstahle & andere Straftaten um Geld zu beschaffen
-   Welche Stadtteile sind besonders betroffen?
    -   Ärmere Stadtteile
    -   Stadtteile mit Gang Gebieten

```{r}

```

### Visualisierung der Crime Arten

### Visualisierung der Straftaten auf einer Karte

```{r}
crimes.df.no_id_theft <- subset(crimes.df, `Crm Cd` != 354)
length(crimes.df.no_id_theft)
crimes.df.no_id_theft <- crimes.df.no_id_theft[1:5000, ]
```

```{r}
# Bibliothek laden
library(leaflet)

# Eine interaktive OpenStreetMap-Karte erstellen
leaflet(crimes.df.no_id_theft) %>%
  addTiles() %>%  # Standard-OSM-Karte
  setView(lng = -118.2437, lat = 34.0522, zoom = 9) %>%  # Ansicht auf Los Angeles
  addCircleMarkers(~LON, ~LAT, 
                   radius = 5, 
                   color = "blue", 
                   stroke = FALSE, 
                   fillOpacity = 0.8, 
                   popup = ~paste("ID:", `Crm Cd Desc`))  # Popup mit der DR_NO ID
```

```{r}
library(leaflet.extras)

leaflet(crimes.df) %>%
  addTiles() %>%  # Grundkarte hinzufügen
  setView(lng = -118.2437, lat = 34.0522, zoom = 9) %>%
  addHeatmap(
    lng = ~LON,
    lat = ~LAT,
    intensity = nrow(crimes.df),     # Gewichtung (z.B. Anzahl der Vorfälle, falls vorhanden)
    blur = 20,          # Blur-Faktor
    max = 0.05,         # Maximale Intensität
    radius = 10         # Radius für die Heatmap-Punkte
  )
```

### Welche Klassen von Straftaten werden wie häufig begangen?

### Welche Stadtteile sind besonders betroffen?

### Welche Stadtteile haben besonders viele Straftaten mit Gang Einfluss?

### Welche Bevölkerungsgruppe ist am meisten gefährdet? (Abhängig von Alter, Geschlecht, Abstammung)

### Gibt es besonders Gefährliche Arten von Orten (\[Premise Desc\])

### Welche Arten von Waffen wird am meisten genutzt?

### Wie viel Prozent haben zu Verhaftungen (und welcher Art) geführt?

### Gibt es zeitliche Rahmen in denen mehr oder weniger Verbrechen geschehen?

### Wie effektiv ist die LAPD bei der Aufklärung verschiedener Arten von Straftaten?

### Welche Straftaten werden häufig am Anfang/Ende des Monats begangen?

### Wie hat sich die Kriminalität über die 3 Jahre verändert?

### Wie häufig werden welche Bevölkerungsgruppen angezeigt / vgl zu wie viele Leute welcher Bevölkerungsgruppe wohnen dort?

## 5. Zusammenfassung und Schlussfolgerung

::: {.callout-note icon="false"}
## Aufgabenstellung (10 Pkt.)

Fassen Sie hier Ihre Fragestellung und Ihre Erkenntnisse aus Ihrer Analyse zusammen.

Sind Ihre Erkenntnisse das, was Sie erwartet haben? Warum oder warum nicht?
:::

## Quellenverzeichnis
